【裁判字號】    92,簡抗,34
【裁判日期】    921209
【裁判案由】    給付貨款
【裁判全文】
臺灣板橋地方法院民事裁定  九十二年度簡抗字第三四號
    抗  告  人  酒田有限公司
    法定代理人  鍾新民
    相  對  人  甲○○○○○○.
右抗告人與相對人間請求給付貨款事件，對於中華民國九十二年八月八日本院板橋簡
易庭所為裁定（九十二年度板簡字第一五四四號），提起抗告，本院裁定如左：
    主      文
原裁定廢棄。
    理      由
一、按認抗告為有理由者，應廢棄原裁定，自為裁定；必要時得命原法院或審判長更
    為裁定，又按對於簡易程序第一審裁判之抗告程序，準用第四編抗告程序之規定
    ，民事訴訟法第四百九十二條第二項及第四百三十六條之一第三項分別定有明文
    。又對於設有事務所或營業所之人，因關於其事務所或營業所之業務涉訟者，得
    由該事務所或營業所所在地之法院管轄。因契約涉訟者，如經當事人定有債務履
    行地，得由該履行地之法院管轄，民事訴訟法第六條、第十二條分別著有明文。
二、抗告人抗告意旨略以：
    (一)相對人游志明係經營老闆酒店之負責人，有營利事業登記影本在卷可稽，其因
      經營酒店向原告購買各類酒品，依民事訴訟法第六條之規定：「對於設有事務
      所或營業所之人，因關於其事務所或營業所之業務涉訟者，得由該事務所或營
      業所所在地之法院管轄。」，本件相對人游志明係老闆酒店負責人，向原告購
      買酒類共計十批，供老闆酒店經營生意之用，自與老闆酒店之業務有關，且老
      闆酒店設於台北縣三峽鎮○○路五九號八樓之二、七樓之二，鈞院簡易庭自有
      管轄權。
    (二)鈞院簡易庭竟以職權裁定移送游志明住所地之台灣宜蘭地方法院，自有違誤，
      爰依民事訴訟法第四百八十二條規定提起抗告，請予以廢棄，仍由鈞院簡易庭
      管轄。
三、經查本件抗告人於原審起訴主張相對人游志明係經營老闆酒店之負責人，其因經
    營酒店向原告購買各類酒品十批，共計二十六萬零一百元，扣除九十一年九月二
    日退貨一千八百六十元，尚欠二十五萬八千二百四十元未清償等情，有抗告人之
    起訴狀、營利事業登記、出貨單、應收帳款對帳單附於原審卷內可參。而老闆酒
    店係設於台北縣三峽鎮○○路五九號八樓之二、七樓之二，且由出貨單觀之，其
    聯絡地址（即送貨地點）亦在台北縣三峽鎮○○路五九號八樓，有營利事業登記
    及出貨單可佐，足見相對人之營業所及雙方約定之債務履行地均在本院之管轄區
    域內，抗告人依契約請求相對人給付貨款，依上開說明，本院板橋簡易庭自有管
    轄權。
四、綜上所述，抗告人請求給付貨款，依民事訴訟法第六條及第十二條之規定，原審
    法院為有管轄權之法院，乃原審法院以相對人負責人游志明之住所在宜蘭縣南澳
    鄉○○路四十九號為由，認本院無管轄權，依職權裁定移送臺灣宜蘭地方法院，
    揆諸前開說明，即有違誤，抗告人抗告意旨請求將原裁定廢棄，應認為有理由，
    爰由本院將原裁定廢棄，由原審法院另為適法之處理。
五、依民事訴訟法第四百三十六條之一第三項、第四百九十二條、第九十五條、第七
    十八條，裁定如主文。
中      華      民      國    九十二    年    十二    月      九      日
                                    臺灣板橋地方法院民事第二庭
~B審判長法  官  林玫君
~B      法  官  連士綱
~B      法  官  林錫凱
右為正本係照原本作成
本裁定不得抗告
中      華      民      國    九十二    年    十二    月      九      日
~B  法院書記官  許清琳


司法院資訊處製作；財團法人民間司法改革基金會備份。
